---
title: "Flottengestaltung und Tourenplanung bei heterogenen Umweltpräferenzen von Verladern"
subtitle: "Problemaufriss und Projektaufbau"
author: "Thomas Kirschstein"
institute: "Hochschule RheinMain"
date: "26.05.2026"
output:
  xaringan::moon_reader:
    css: [talk_xaringan.css]
    nature:
      navigation:
        scroll: true          # Mausrad-Navigation
        click: true           # Klick auf Folie
        touch: true           # Touch-Gesten
      ratio: "16:9"
      highlightStyle: github
      highlightLines: true
      countIncrementalSlides: false
      slideNumberFormat: "%current% / %total%"
    seal: false
---

class: title-slide

```{r setup 1, echo=FALSE, message=FALSE, warning=FALSE}
knitr::opts_chunk$set(
  echo        = FALSE,
  message     = FALSE,
  warning     = FALSE,
  fig.align   = "center",
  out.width   = "100%",
  dev         = "png",
  dpi         = 150,
  cache       = FALSE
)

suppressPackageStartupMessages({
  library(dplyr)
  library(ggplot2)
  library(tidyr)
  library(patchwork)
  library(knitr)
  library(kableExtra)
  library(scales)
  library(tibble)
  library(RefManageR)
  library(magick)
  library(plotly)
  library(sf)
  library(stringr)
  library(leaflet)
  library(osrm)
  library(ROI)
  library(ROI.plugin.glpk)
  library(gurobi)
  library(ROI.plugin.gurobi)
  library(ggrepel)
  library(ggnewscale)
  library(rnaturalearth)
  library(rnaturalearthdata)
  library(Rcpp)
  library(RcppArmadillo)
  library(scatterpie)
  library(networkD3)
  library(htmlwidgets)
  library(webshot2)
  library(ggalluvial)
  library(xaringanExtra)
  library(collapsibleTree)
  library(tikzDevice)
  library(pdftools)
})

xaringanExtra::use_logo(
  image_url = "fig/logo_hsrm.png",
  width      = "200px",
  height     = "auto",
  position   = xaringanExtra::css_position(top = "10px", right = "15px"),
  exclude_class = c()  # Logo auf Sektionsfolien ausblenden c("inverse")
)

xaringanExtra::use_progress_bar(
  color    = "#5E3EE1",   # HSRM-Violett
  location = "top",
  height   = "4px"
)

xaringanExtra::use_tile_view()       # Folienübersicht mit 'O'
xaringanExtra::use_broadcast()       # Präsentation synchronisieren

# ── RefManageR: Automatisches Literaturverzeichnis ────────────────────────────
BibOptions(
  check.entries = FALSE,
  bib.style     = "authoryear",
  cite.style    = "authoryear",
  style         = "markdown",
  hyperlink     = FALSE,
  dashed        = FALSE
)
bib <- ReadBib("literature.bib", check = FALSE)

```


```{r setup-2, echo=FALSE, message=FALSE, warning=FALSE, cache=TRUE}


```

# Flottengestaltung und Tourenplanung<br>bei heterogenen Umweltpräferenzen von Verladern

## Problemaufriss und Projektaufbau

.author[Thomas Kirschstein]

.date[Hochschule RheinMain &nbsp;&middot;&nbsp; Fachbereich Wirtschaft<br>RITMO Workshop, 26. Mai 2026]

---

## Overview

1. **Einleitung** 
2. **Problembeschreibung**
3. **Projektaufbau**
4. **Ausblick**

---
class: inverse, center, middle

# Einleitung

---

## Motivation

---

## Motivation - 2


---
class: inverse, center, middle

# Problembeschreibung

---

## Economics 



---
class: compact-slide

## Usage of AFS Biomasses

---

## Agroforestry system types & design parameters



---
class: small-slide
## References

.small[
```{r references, results="asis", echo=FALSE}
PrintBibliography(bib)
```
]